最　高　行　政　法　院　判　決　　　　　　　　　九十一年度判字第一二二三號
　　再 審原 告　甲○○
　　　　　　　　　　　　　送達.
　　再 審被 告　財政部臺北市國稅局
　　代　表　人　張盛和
右當事人間因綜合所得稅事件，再審原告對本院中華民國八十八年四月二日八十八年
度判字第七九三號判決，提起再審之訴。本院判決如左：
　　主  文
再審之訴駁回。
再審訴訟費用由再審原告負擔。
　　事  實
緣再審原告民國八十年度綜合所得稅結算申報，漏報其配偶乙○○取自國防部中山科
學研究院（下稱中科院）之薪資所得計新台幣（下同）二一五、九九四元，再審被告
乃核定補徵稅額二○、五四二元。再審原告不服，循序提起行政訴訟，為本院八十八
年度判字第七九三號判決（以下簡稱原判決）駁回。再審原告以原判決有修正前行政
訴訟法第二十八條第一款、第七款、第十款（即行政訴訟法第二百七十三條第一項第
一款、第九款、第十三款）再審情形為由，提起再審之訴。茲摘兩造訴辯意旨如次
：
再審原告起訴意旨及補充理由略謂︰一、稅捐稽徵法第一條之一明定：「財政部依本
法或稅法所發布之解釋函令，對於據已申請之案件發生效力。但有利於納稅義務人者
，對於尚未核課確定之案件適用之。」是以財政部稅制委員會於七十九、八十三、八
十七年度所出版各年度所得稅法令彙編及八十六年稅捐稽徵法令彙編中，其首揭財政
部七十九年十月十八日台財稅第000000000函、八十三年八月三十一日台財
稅第八三一六○七六六一號函、八十七年九月二十一日台財稅第八七一九六五三六六
號函、八十六年七月十一日第八六一○七○○六九號函各函示皆再三對全國人民揭示
：「本部及各權責機關在民國某年某月某日前發布所得稅釋示函令，凡未編入該各年
度版之所得稅法令彙編中，自民國七十九年十一月五日、八十三年十月一日、八十六
年八月一日、八十七年十月一日起，非經本部重行核定，一律不再援引適用」；經再
審原告詳查各該年度版之所得稅法令彙編，皆未列入財政部六十八台財稅三八五○一
號函、行政院八十四年台八十四財三七○○七號函，依上開各函示之意旨，應為無效
之函示，必經各權責機關重新核定後，始重新生效，就稅捐稽徵法第一條之一之立法
旨意，對據以申請案件發生效力，且為對納稅義務人有利者，應適用之，故財政部（
六八）台財稅三八五○一號函及行政院八十四年台八十四財三七○○七號函對中科院
非軍職人員無拘束力，政府機關施政最忌反覆無常，憲法層次的「禁反言」原則，具
有拘束立法、司法、行政三者之效力。二、所得稅法第四條第八款於民國五十二年修
訂公佈施行，稅捐稽徵機關理應於民國五十五年中科院創立時，據以主張中科院非軍
職人員所領「品位加給或技術加給」為應稅所得，方無瀆職行政疏失之責任發生。卻
遲至民國六十八年方在檢舉人檢舉下，才匆匆以（六八）台財稅三八五○一函徵免原
則，以「如係、如屬」等關鍵詞授權中科院自行認定「品位加給、技術加給」為合於
所得稅法第四條第八款之免納所得稅之研究補助費，且行政院、國防部、中山科學研
究院基於國防武器自主研發政策需要，並未示知員工知悉財政部八十五年十二月五日
發文台財稅第八五一九二八○九一號函第三節引國防部八十五年十月九日珍琥字第二
五二六號之文。且財政部雖發文給國防部後，歷經十四載，卻無進一步具體作為，實
在難以令人相信，唯一合理的解釋，就是配合歷任行政院長的國防武器自主研發的政
策，所增進公共利益實遠大於「品位加給或技術加給」稅課利益而不作為的，是以中
科院非軍職人員之「品位加給及技術加給」的免稅權利是執行國家基本國策所獲得的
人民之其他自由與權利，合於憲法第二十二條及第二十三條，且與促進產業升級條例
同違合於租稅優惠獎勵原則之定義：「【租稅優惠】者在於具有相同負擔能力，位誘
導其某一特定行為，以違反【量能原則】創造租稅特權取得租稅利益，是以租稅優惠
之憲法審查標準在於目的【所獎勵誘導之行為】與手段【租稅特權】間是否符合【比
例原則】，基於此原則（憲法第二十三條）及憲法第一百六十六條、第一百六十七條
及憲法增修條文第十條基本科學研究發展國策，即以誘導激發中科院非軍職人員自主
防衛武器的原創力，以最高行政裁量權核于「品位加給或技術加給」為免稅待遇，何
況就所得稅法第四條第八款前段、稅捐稽徵法第一條之一及四十八條之三的立法本意
，及所得稅法令彙編、稅捐稽徵法令彙編首揭各函示之意旨下，中科院員工及一般人
民皆已相信其為「品位加給及技術津貼」實質免稅的既存法秩序之存在，實已擁有「
信賴保護原則」之適用；鈞院對中科院數百份判決理由書中，皆指明「信賴保護原則
」，係指人民信賴政府機關之決定，就其生活關係已有適當之安排，應給予保護或給
予合理補償而言。三、監察院在（八五）院台財字第二四五七號函中，亦調查指出桃
園縣稅捐稽徵處大溪分處於八十年四月八日回復檢舉納稅義務人，亦認為「研究加給
、技術加給」係政府為獎勵科技人員研究工作之補助費，而北區國稅局於八十二年四
月十五日北區國稅三第八二○○七三○七號函認「品位加給及技術津貼可否適用所得
稅法第四條第八款，亦有疑義．．．應採不溯及既往原則，明定自．．．」所以本案
未納稅，非可歸責於納稅義務人，又監察院分別於八十七年十一月二十日以（八七）
院台財字第八七二二○○五八○號、及十二月二十二日（八七）院台財字第八七二二
○○六五八號函亦表明對中科院非軍職員工之處置顯非公平，兒戲對中科院及稅捐機
關之行政疏失所致，就桃園縣稅捐稽徵處大溪分處於八十年四月八日之函覆檢舉當事
人之函，中科院非軍職員工主觀上並無違章漏稅之故意，應享有「信賴保護原則」。
四、李前總統於八十五年五月八日在中常會指責：「中科院之補稅問題，五年前就已
發生，有交代了很多次，但相關單位都沒果斷解決問題，到底是誰的錯，要徹底去了
解，如果是政府的錯，政府應該負責加以解決，錢應該由政府支出。」（八十五年五
月九日聯合報刊載）又於八十四年十月十二日在國軍軍事會議中裁示：「中科院非軍
職員工所領之品位加給及技術津貼所得稅追繳案，財稅單位對於法律之引用不宜因時
而異，以溯及既往方式追課亦有不妥，本案涉及人數眾多，波及層面甚廣，其可能衍
生相關之社會問題應予重視，希行政院相關單位重視，儘速妥善處理，以免影響政府
威信及當事人權益。」（行政院秘書長台三七○○七號函）。五、八十七年十月十二
日工商時報第四版刊出記者就中科院非軍職員工所得稅行政訴訟事件，訪問最高行政
法院鍾曜唐院長，鍾院長建議應由財政、國防兩部協商解決，由此可知本案所得稅追
捕繳案，錯不在員工。六、本案中科院於八十五年二月十二日補寄之扣繳憑單係偽造
文件。按中科院於八十三年以前所開具之扣繳憑單上所添載之扣繳義務人為院長劉曙
晞上將，但中科院於八十五年二月十二日補寄已退休或現職員工有關「品位加給或技
術津貼」之扣繳憑單上所添記之扣繳義務人竟是已離職他調多時之前主計處長周和漢
與陳榮讚兩人，經查證兩人皆言中科院其時之主計處長吳俊勢少將皆未徵詢兩人之同
意，即擅自用其二人之名義補發此一有違法理之扣繳憑單，而具有調查偵搜權之稅捐
機關，竟以此不合法補發之扣繳憑單圍補稅依據，實有違具有調查偵搜權之機關，不
得以非法手段所獲得之證據，為課人民以納稅義務之憑證的證據法則限制。試問如無
扣繳憑單客觀平實記載所得應稅金額，則稅捐稽徵機關與納稅義務人之糾紛將永無寧
日。而認為不以扣繳憑單之有無作為課稅之唯一依據，亦有待商榷，而周和漢、陳榮
讚與吳俊勢等人以奉命行事為由，打國家賠償法，則屬另一大事。七、本案經認定「
品位加給或技術津貼」為中科院非軍職員工之薪資所得，必定要補徵所得稅，則中科
院非軍職員工自五十五年成立至八十四年十二月底止，退休離職員工不少，即可向國
防部暨中科院請求補發全額退休金差額，將使國庫損失甚鉅，且對於去逝之員工其欠
稅如何處理，退休金之差額是否其家屬亦可要求追補，故本案應以憲法第十五條、第
二十二條、第二十三條、及所得稅法第四條第八款前段、稅捐稽徵法第一條之一、第
四十八條之三、所得稅法令彙編首揭三函、稅捐稽徵法令彙編首揭函示、桃園縣稅捐
稽徵處大溪分處八十年四月八日函復檢舉人之函暨長達二十八年之久實質免稅所成之
既存法律秩序，以及「信賴保護原則」「比例原則」等憲法層次相一致之倫理價觀之
原則來審慎判決，以維再審原告權益。八、就稅捐稽徵法第一條：「稅捐之稽徵，依
本法之規定，本法未規定者，依其他有關法律之規定。」明白規定稅捐稽徵法未規定
事項，適用其他有關之法律規定，而其第三十八條：「納稅義務人對稅捐稽徵機關之
復查決定，如有不服，得依法提起訴願及行政訴訟。」復又法定不服稅捐稽徵機關復
查決定，得依法提起訴願，則訴願法為有關聯之法律，已昭然明確若前揭法條所述，
是以其第二條：「本法所稱行政處分，謂中央或地方機關基於職權，就特定具能事件
所為發生公法上效果之【單方行政行為】；中央或地方機關對於人民依法聲請之案件
，於法定期間應作為而【不作為】，致損害人民之權利或利益者，【視同行政處分】
。」所規定所定義的行政處分要件來論，則財政部及再審被告再如何文過飾非或遁詞
巧辯，亦不能改變已構成核可免稅處分之既存事實，【蓋作為或不作為皆屬於單方行
政行為】，就此立法先賢，必已預見行政主管機關會有怠惰、反覆無常，諉過於民之
不當行政行為發生，致損及人民應受憲法保障之財產權或依法節稅權等等權利或利益
之事實，而立此法條以為導正之本意，是為法之所當然。況且關係本系爭案件適用「
信賴保護原則」之原證已由本院員工依法向監察院聲請於民國八十八年十月二日獲得
，茲摘錄桃園縣稅捐稽徵處大溪分處於民國八十年四月八日駁回檢舉訴願人之釋示全
案如下：「主旨：台端建議改進本轄中山科學院給付薪資等給與核課綜合所得稅未盡
合理乙節，復（覆）如說明二，請查照。說明：一、依據財政部賦稅署80.01 .04 日
台稅一發第000000000號移文單辦理。二、查國防部中山科學研究院稱其員
工薪資分成本俸及研究加給兩部份，本俸依法課稅；至於研究加給係政府為獎助科技
人員科技研究工作之補助費，此研究補助費台端建議應改成單一薪俸核課綜合所得稅
，以健全所得稅制，此案俟所得稅法修正時，將一併建議上級單位參採。三、承蒙台
端提供寶貴意見，使所得稅制俞臻．．．」揆諸上述釋示，顯然鐵證如山，足證當時
負責中山科學研究院國稅稽徵業務之桃園縣稅捐稽徵處大溪分處，再度明確認定中科
院非軍職員工所領之研究補助費為合於所得稅法第四條第八款前段免稅規定為免稅之
所得，而以極其委婉之口氣駁回檢舉訴願人的檢舉訴願，而檢舉訴願人亦認為係駁回
其檢舉訴願，因桃園稅捐稽徵處並未就其檢舉而對中科院本身或非軍職員工納稅義務
人，依稅捐稽徵法第三十條、第三十一條及所得稅法第七十九條、第八十條、第八十
一條、第八十三條、第九十五條所賦於的法定職權為調查核定，開立核定稅額通知書
、繳款書與非軍職員工，命其為補繳之行政行為，此可由監察院民國八十五年三月十
五目所發佈之糾正案第參項甲事實第四段所記述：「．．．八十一年九月又有納稅義
務人檢舉略以：『政府財政負擔沈重，中科院給付非軍職人員所得有低報，造成課稅
不公，請研究改進，以增裕稅收．．．』之實情而將此檢舉獨立為第二次行政處分證
。因之斯時財政部及核課主管機關以其法定職權，從民國五十五年至民國八十二年長
達二十七年之久，所以對中科院非軍職員工所領「品位加給、技術津貼」部份末以核
定稅額通知書為應稅之補徵作為，實是認定系爭實體，為合於所得稅法第四條第八款
前段為免稅所得，核課主管稽徵機關及其上級督導機關的內在行政思維與外在的行政
作為是內外表理相一致，殆無疑義。就訴願法第二條中央或地方機關基於職權，就特
定具體事件所為發生公法上效果之單方行政行為，為行政處分的明確定義而言，已構
成核定免稅之既存法秩序，而再審被告故意隱瞞此一事實，意圖使鈞院誤判，蒙上司
法不公之惡名。九、復就財政部賦稅署八十八年一月十八日台稅一發八八一八九五八
二一號書函所載：「國防部中山科學研究院非軍職人員薪給中之「品位加給」及「技
術津貼」徵免所得稅案，肇始於民國六十八年，由該院員工具名檢舉該院非軍職人員
所領取「品位加給」及「技術津貼」未依法納稅。由行政院將檢舉函轉財政部，經財
政部函請國防部查明給付之性質，惟國防部函覆基於業務機密之理由無從提供．．．
」可知財政部至遲於民國六十八年已經知悉發現中科院非軍職人員領有「品位加給」
及「技術津貼」之事實，當時雖擬具處理辦法報請行政院函准備查一在案，並於六十
八年十一月三十日匆匆以（68）台財稅三八五○一函徵免原則，以「如付、如屬」等
關鍵詞授權中科院自行認定「品位加給、技術加給」為合於所得稅法第四條第八款免
納所得稅之研究補助費，且財政部發文給國防部後，復為配合兩位蔣故總統、歷任行
政院長之國防武器自主研發政策，已獲國防實質赫阻戰略能力，保障人民之生存、自
由及尊嚴，使大、中、小企業能有安定之環境發展而發達茁壯，創造舉世稱羨之經濟
奇蹟，更進一步在財政部所出版各年度版所得稅法令彙編、稅捐稽徵法令彙編中，刻
意隱去財政部（68）台財稅三八五○一號之積極作為，使全國人民、法學界、律師界
、稅捐稽徵機關中、低階層官員皆不知有此函示存在，監察院（85）院台財字第二四
五七號函調查意見即指出：且桃園稅捐稽徵處大溪分處於民國八十年四月八日回覆檢
舉納稅義務人，亦認為研究加給及技術津貼係政府為獎功科技人員科技研究之工作補
助費（對人民公開表示），而北區國稅局於八十二年四月十五日北區國稅三第八二○
○七三○七號函，認「品位加給、技術津貼」可否適用所得稅法第四條第八款亦有疑
義：採不溯既往原則，明定自：可知稅捐稽徵機關中、低階公務員亦不知有台財稅三
八五○一號的存在；而在民國六十九年至八十三年以前亦從未對「品位加給、技術津
貼」開立核定稅額通知書或繳稅扣繳憑單，更使人民信賴中科院非軍職員工所領之「
品位加給、技術加給」為符合所得稅法第四搽第八款前段免稅要件為免稅所得，而在
中科院對外招考員工時，就前仆後繼地投入中科院懷抱，激盪腦力、原創力，竭盡心
智為獲得國防實質嚇阻戰略能力一而努力研發（在F-104戰機過份老舊、F-5系列戰機
有缺陷、外購新機未交貨時，我國空防域力就賴中科院自行研發製造之AT-3攻擊教練
機支撐，後續發展IDF 空優戰機，亦較美製F-16戰機穩定，不易失事），就訴願法第
二條第一項所稱行政處分明確定義來看，已構成有效之認可免稅行政處分，反之，就
訴願法第二條第二項而言，財政部至遲於民國六十八年已由檢舉訴願人依所得稅法第
一○三條告發中科院非軍職員工領有品位加給、技術津貼之事實，屬已發現知悉課稅
資料，當時財政部堅持「品位加給、技術津貼」為所得稅法第八條第四款但書部分非
免稅所得，即命各地稅捐稽徵機關於民國六十九年所得稅結算申報時，發現中科院非
軍職員工，仍未申報研究補助費之所得後，依稅捐稽徵法第三十條、第三十一條、所
得稅法第七十九條、同法第八十三條及第九十五條等有關法條為調查核定之法定行為
，並開立「核定稅額通知書」與中科院非軍職員工，為法定期間應為之作為，卻在長
達十餘年中不處分中科院非軍職員工所領「品位加給、技術津貼」之不作為事實，一
方面已駁回檢舉訴願人檢舉訴願，影響檢舉訴願人領取檢舉獎金之權利，另一方面復
損害中科院非軍職員工依法節稅權、工作選擇權、生涯規劃處置財產權，以符合訴願
法第二條第二項要件，視同核可中科院非軍職員工所領「品位加給、技術津貼」為免
稅之研究補助費，怠無疑義；要不是在行政院院會議中財政部、國防部已達成為國防
自主研發政策，應予免稅之認定，而無須調查核定，否則以稅法授予稽徵機關查核之
森嚴，那有任何機關首長、企業主或納稅義務人能身免呢。故不論係刻意隱去台財稅
三八五○一號函之積極作為或如後述應作為而不作為之論述下，中科院非軍職員工所
領之「品位加給、技術津貼」，非屬另行發現課稅之資料，應享有充分的「信賴保護
原則之適用」；而地方機關桃園稅捐稽徵處基於職權於民國八十年四月八日復以：「
．．．研究加給及技術津貼係政府為獎功科技人員科技研究之工作補助費，此研究補
助費台端建議應改成單一薪俸核課所得稅，以健全質稅制，此案俟所得稅法修正，將
建議上級單位參採．．．」如前所述，駁回檢舉訴願人之檢舉訴願，再度確認中科院
分軍職員工所領之品位加給、技術津貼為合於所得稅法第四條第八款免稅所得，而財
政部及北區國稅局於民國八十三年一月二十二日始以北區國稅大溪審第八三○○一二
七二號函明確表示變更已往已核可免稅之處分。十、綜上所述，原判決有行政訴訟法
第二十八條第一項第一款、第七款、第十款（按即修正後之第二百七十三條第一項第
一款、第九款、第十三款）情形，爰提起再審之訴，請依職權召開言詞辯論及命中科
院參加訴訟，並判決原核定、復查決定、訴願及再訴願決定均撤銷等語。
再審被告答辯意旨略謂︰查中科院之預算雖分別依計畫編列人事費支應其員工之各項
給與，但實際上領受「品位加給」或「技術津貼」之非軍職人員，無論配屬之單位參
與不同計畫，悉依該院所訂「科技人員品位加給支給標準」、「技術員薪給標準表」
之等級，每月按職級定額領取「品位加給」或「技術津貼」，該院與其聘僱人員之約
定事項亦載明所指薪給，除實物代金及眷補費外，包括全部給與，是以該院非軍職人
員所領受之「品位加給」或「技術津貼」，核屬其在職務上或工作上因提供勞務所取
得之報酬；另財政部臺灣省北區國稅局於八十二年間曾派員前往該院現場瞭解結果，
該院支付非軍職人員之「品位加給」及「技術津貼」係採按月給付方式，並非按研究
計畫個案給付，復經中科院八十一年十一月三日八十一訓誠字第一六八七三號函致該
局說明該院各類薪資扣繳所得狀況：「本院於年度開始即訂有各項研究計畫，並按照
研究計畫逐月實施。各項研究計畫除一般經費外，為獎勵科技人員竭盡心智參與研發
工作，另編列研發人員研究補助費及技術津貼。為便利作業，研發人員研究補助費係
按月發放方式，再經由成本歸戶手續，回歸計畫預算內（研究補助費採個案給付，必
將增加人力及作業之負擔，不符經濟效益）」等語，足見中科院給付非軍職員工之「
品位加給」及「技術津貼」之所得，屬經常性補助費給與，且依職級按月定額支付，
為提供勞務所取得之報酬，依首揭行為時所得稅法第四條第八款但書及第十四條第一
項第三類之規定，核非免稅之研究補助費所得，乃屬應課稅之薪資所得，殆無疑義。
又本件原核定發單補徵稅款，並未逾前揭稅捐稽徵法第二十一條所定核課期間，所稱
基於信賴利益不宜追溯補徵等節，殊無足採。請判決駁回再審原告之再審之訴等語。
　　理  由
按行政訴訟當事人對本院之判決提起再審之訴，必須具有行政訴訟法第二百七十三條
第一項、第二項所列情形之一者，使為得之。上開法條第一項第一款（即修正前行政
訴訟法第二十八條第一款）規定：「適用法規顯有錯誤者」，係指原判決所適用之法
規與該案應適用之現行法規相違背或與解釋、判例有所牴觸而言。至於法律上見解之
歧異，再審原告對之縱有爭執，要難謂為適用法律顯有錯誤，而據為再審之理由。本
件再審原告八十年度綜合所得稅結算申報，漏報其配偶取自中科院之薪資所得計二一
五、九九四元，再審被告乃核定補徵該年度綜合所得稅二○、五四二元。再審原告不
服，循序提起行政訴訟主張：系爭所得係研究補助費，依行為時所得稅法第四條第八
款規定，應屬免稅所得，且系爭所得係依研究計畫專案申請及依各員工參與程度分別
計算發放，並非定額給付，於會計上採按月給付僅屬權衡變通辦法，其性質符合財政
部六十八年十一月三十日台財稅字第三八五○一號函釋，稽徵機關逐年至中科院查閱
相關會計資料，亦對系爭所得未予扣繳一節不予置理，中科院據以認定系爭研究補助
費係屬免稅所得，應屬合法、適當，稽徵機關於經過數年後始為應稅主張，有違信賴
原則等語。原判決以系爭研究補助費（品位加給或技術津貼）依首揭行為時所得稅法
第四條第八款但書及第十四條第一項第三類之規定，核非免稅之研究補助費所得，再
審原告謂該規定牴觸憲法第一百六十六條、第一百六十七條第三款規定，顯屬誤會。
又本件再審被告發單補徵稅款，並未逾稅捐稽徵法第二十一條所定核課期間，查再審
被告並未函復再審原告系爭品位加給屬免稅所得，不能因其向上級機關請求函釋，即
謂再審被告認為免稅所得，再審原告主張基於信賴保護及不溯既往原則應免予追繳，
尚非可採。又中科院之預算雖分別依計畫編列人事費支應員工之各項給與，然領受科
技品位加給或技術津貼之非軍職人員，無論配屬之單位或參與不同計畫，悉依該院所
訂「科技人員品位加給支給標準表」、「技術員薪給標準表」之等級，每月按級定額
領取科技品位加給或技術津貼。中科院聘僱人員之約定事項亦載明薪給除實物代金及
眷補費外，包括全部給與，業經臺灣省北區國稅局所屬大溪稽徵所赴中科院查閱資料
瞭解無誤，並為中科院八十一年十一月三日八十一訓誠字第一六八七三號函所明示，
系爭品位加給自始即屬薪資所得，自應依法合併申報繳稅。因而依前揭所得稅法之規
定，認再審原告前訴訟程序之訴為無理由乃予駁回。核其所適用之法律，並無與該案
應適用之法律相違背，或於解釋判例有所牴觸之情形，自難謂原判決有行政訴訟法第
二百七十三條第一項第一款之再審原因。至再審原告仍執陳詞所為如事實欄所載之主
張，衡屬其個人法律見解之歧異，縱存有爭執，仍難謂為適用法規錯誤，而執為再審
之依據。次查再審原告既未舉證證明為原判決基礎之證物係偽造或變造，已經宣告有
罪之判決確定，或其刑事訴訟不能開始或繼續非因證據不足之情事，自亦難認原判決
具有行政訴訟法第二百七十三條第一項第九款之再審原因。另再審原告所舉桃園縣稅
捐稽徵處大溪分處八十年四月八日函並未明釋中科院非軍職員工所領之研究補助費為
免稅所得之旨，縱經原判決所審酌，亦不能為再審原告有利之認定。又查系爭所得並
非免稅所得，依所得稅法第二條及第七十一條第一項規定，應合併申報綜合所得稅之
規定一直未變，再審原告又未明確指出有何判決基礎之裁判或行政處分，依其後之確
定裁判或行政處分已變更之情形。從而再審原告主張原判決有行政訴訟法第二百七十
三條第一項第一、九、十三款之再審事由提起本件再審之訴，揆諸首揭說明，殊難認
有再審理由，應予駁回。本件事證已臻明確，已無行言詞辯論及命中科院參加訴訟之
必要，併予明。
據上論結，本件再審之訴為無理由，爰依行政訴訟法施行法第二條、行政訴訟第二百
七十八條第二項、第九十八條第三項前段，判決如主文。
中　　華　　民　　國　　九十一　　　年　　　七　　　　月　　 十八 　　　日
                    最 高 行 政 法 院  第 五 庭
                                審 判 長 法  官　　　徐　樹　海
                                         法  官　　　鄭　淑　貞
                                         法  官      廖  宏  明
                                         法  官　　　林　家　惠
                                         法  官　　　林　茂　權
右  正  本  證  明  與  原  本  無  異
　　　　　　　　　　　　　　　　　　　　 法院書記官　陳  盛  信
中　　華　　民　　國　　九十一　　　年　　　七　　　　月　　　十八　　　日
